【裁判字號】    97,訴,85
【裁判日期】    970529
【裁判案由】    違反電信法等
【裁判全文】
臺灣宜蘭地方法院刑事判決                97年度訴字第85號
公  訴  人  臺灣宜蘭地方法院檢察署檢察官
被      告  乙○○
                      宜蘭縣五.
上列被告因違反電信法等案件，經檢察官提起公訴（97年度偵緝
字第11號），嗣於本院準備程序進行中，被告先就被訴事實為有
罪之陳述，經裁定進行簡式審判程序，本院判決如下：
    主  文
乙○○竊盜，處有期徒刑參月，如易科罰金，以新臺幣壹仟元折
算壹日。又意圖為自己不法之利益，以無線方式，盜用他人電信
設備通信，處有期徒刑參月，如易科罰金，以新臺幣壹仟元折算
壹日，未扣案序號為000000000000000號之行動
電話手機壹支，沒收之。應執行有期徒刑肆月，如易科罰金，以
新臺幣壹仟元折算壹日。緩刑貳年，並應向公庫支付新臺幣貳萬
元，未扣案序號為000000000000000號之行動電
話手機壹支，沒收之。
    事  實
一、乙○○於民國96年10月4日晚間9時許，前往宜蘭縣五結鄉○
    ○○路62號其子褓姆甲○○○住處欲接回小孩時，見甲○○
    ○所有之行動電話手機置於桌上充電，竟基於意圖為自己不
    法所有之竊盜犯意，趁甲○○○疏未注意之際，徒手竊取甲
    ○○○所有、置於該行動電話手機內之門號0000000000號SI
    M卡一張得逞。
二、乙○○於竊得上開門號0000000000號行動電話SIM卡一張後
    ，復基於意圖為自己不法利益之單一犯意，接續自96年10月
    5日凌晨零時19分41秒許起，至96年10月6日晚間6時30分54
    秒許止，將上開0000000000號行動電話SIM卡插入其所有、
    序號為000000000000000號之行動電話手機內，陸續撥打使
    用0000000000號行動電話進行通話，共計盜打電話達一萬三
    千六百三十二秒，乙○○即上開無線方式盜用他人電信設備
    通信，使臺灣大哥大股份有限公司誤認係合法使用權人撥話
    通信而提供行動電話通信服務，乙○○因而取得使用他人電
    信設備通信一萬三千六百三十二秒而免付費之財產上不法利
    益得逞。
三、案經甲○○○訴由宜蘭縣政府警察局羅東分局報請臺灣宜蘭
    地方法院檢察署檢察官偵查起訴，嗣於本院準備程序進行中
    ，被告先就被訴事實為有罪之陳述，經裁定進行簡式審判程
    序。
    理  由
一、上揭犯罪事實，迭據被告乙○○於警詢、檢察官偵訊及本院
    審理時坦承不諱，核與證人即告訴人甲○○○證述失竊門號
    0000000000號行動電話SIM卡，且遭盜打上開電話之情節相
    符，並有門號0000000000號行動電話之通聯調閱查詢單一件
    在卷可稽。依此，足徵被告上開自白確與事實相符，本件事
    證已臻明確，被告之犯行堪予認定，應依法論科。
二、按電信法第56條第1項之罪，以意圖為自己或第三人不法之
    利益，使用有線、無線或其他電磁方式，盜接或盜用他人電
    信設備通信者為要件。本罪係處罰詐得免繳電信通信費用不
    法利益之規定，乃刑法詐欺得利罪之特別法，依特別法優於
    普通法之原則，自毋庸再論以刑法詐欺得利罪。又本罪構成
    要件所稱以有線、無線或其他電磁方式，盜接或盜用他人電
    信設備通信者，並不限於以盜拷他人行動電話之序號、內碼
    等資料於自己之手機內，為盜用之唯一方式，其他諸如：利
    用他人住宅內之有線電話，盜打他人電話為通信行為；或在
    住宅外之電話接線箱內，盜接他人之有線電話線路，以自己
    之電話機盜打他人電話為通信行為；或竊取他人之行動電話
    手機，進而為盜打通信之行為；或僅以使用竊盜之意思，擅
    取他人之行動電話手機為盜打通信之行為；或竊取他人行動
    電話之門號SIM卡後，將該SIM卡插入自己之行動電話手機內
    ，進而為盜打通信之行為等，不一而足，皆成立本罪。本件
    被告乙○○於竊得甲○○○之行動電話門號0000000000號SI
    M卡後，將該SIM卡插入自己之行動電話手機內，進而以無線
    方式盜用撥打門號0000000000號行動電話，藉以詐得免費通
    信之財產上利益，核其所為，係犯刑法第320條第1項之竊盜
    罪、電信法第56條第1項之以無線方式盜用他人電信設備通
    信罪。被告乙○○先後多次盜用電信設備通信之行為，係基
    於主觀上單一犯意，利用同一機會，在密接之時、地所進行
    ，並實現一犯罪構成要件而侵害同一法益，為接續犯，應以
    一罪論。又被告所犯上開二罪間，犯意各別，行為互殊，罪
    名有異，應分論併罰之。爰審酌被告之素行、智識程度；犯
    罪之動機、目的、手段、竊取他人之行動電話門號SIM卡後
    ，復以無線方式盜用他人電信設備通信所獲得之利益；犯後
    已坦承犯行，態度尚佳及被害人所受損害等一切情狀，分別
    量處如主文所示之刑及諭知易科罰金之折算標準，並定其應
    執行之刑及諭知易科罰金之折算標準，以示懲儆。又被告前
    未曾因故意犯罪受有期徒刑以上刑之宣告，有臺灣高等法院
    被告前案紀錄表一份在卷可按，本次因一時失慮，偶罹刑典
    ，經此刑之宣告後，應知警惕而無再犯之虞，是本院認前開
    宣告之有期徒刑以暫不執行為適當，併予宣告緩刑二年，且
    斟酌其竊取財物、盜打電話對於被害人及社會所造成之危害
    等情節，並命被告應向公庫支付新臺幣二萬元，以資警惕並
    啟自新。至於被告所有，供盜打行動電話所用之電信器材即
    序號000000000000000號行動電話手機一支，雖未據扣案，
    然無證據證明業已滅失，爰依電信法第60條之規定，於其所
    犯電信法第56條第1項之罪下宣告沒收之，並併執行之。
據上論斷，應依刑事訴訟法第273條之1第1項、第299條第1項前
段，電信法第56條第1項、第60條，刑法第11條前段、第320條第
1項、第41條第1項前段、第51條第5款、第74條第1項第1款、第2
項第4款，刑法施行法第1條之1，判決如主文。
本案經檢察官吳廣莉到庭執行職務。
中    華    民    國    97    年    5     月    29    日
                  刑事第三庭法  官  劉家祥
以上正本證明與原本無異。
如不服本判決應於收受本判決後10日內向本院提出上訴書狀，並
應敘述具體理由。若未敘述理由者，應於上訴期間屆滿後20日內
向本院補提理由書狀(均須按他造當事人之人數附繕本)。
                            書記官  劉謹翊
中    華    民    國    97    年    6     月    2     日
附錄本案論罪科刑法條全文：
中華民國刑法第320條第1項（普通竊盜罪）
意圖為自己或第三人不法之所有，而竊取他人之動產者，為竊盜
罪，處5年以下有期徒刑、拘役或5百元以下罰金。
中華民國刑法第74條（緩刑要件）
受2年以下有期徒刑、拘役或罰金之宣告，而有下列情形之一，
認以暫不執行為適當者，得宣告2年以上5年以下之緩刑，其期間
自裁判確定之日起算：
一、未曾因故意犯罪受有期徒刑以上刑之宣告者。
二、前因故意犯罪受有期徒刑以上刑之宣告，執行完畢或赦免後
    ，5 年以內未曾因故意犯罪受有期徒刑以上刑之宣告者。
緩刑宣告，得斟酌情形，命犯罪行為人為下列各款事項：
一、向被害人道歉。
二、立悔過書。
三、向被害人支付相當數額之財產或非財產上之損害賠償。
四、向公庫支付一定之金額。
五、向指定之公益團體、地方自治團體或社區提供四十小時以上
    二百四十小時以下之義務勞務。
六、完成戒癮治療、精神治療、心理輔導或其他適當之處遇措施
    。
七、保護被害人安全之必要命令。
八、預防再犯所為之必要命令。
前項情形，應附記於判決書內。
第 2 項第 3 款、第 4 款得為民事強制執行名義。
緩刑之效力不及於從刑與保安處分之宣告。
中華民國刑法施行法第1條之1
中華民國九十四年一月七日刑法修正施行後，刑法分則編所定罰
金之貨幣單位為新臺幣。
九十四年一月七日刑法修正時，刑法分則編未修正之條文定有罰
金者，自九十四年一月七日刑法修正施行後，就其所定數額提高
為三十倍。但七十二年六月二十六日至九十四年一月七日新增或
修正之條文，就其所定數額提高為三倍。
電信法第56條第1項
意圖為自己或第三人不法之利益，以有線、無線或其他電磁方式
，盜接或盜用他人電信設備通信者，處5年以下有期徒刑，得併
科新台幣150萬元以下罰金。
電信法第60條
犯第 56 條至第 58 條之罪者，其電信器材，不問屬於犯人與否
，沒收之。


司法院資訊處製作；財團法人民間司法改革基金會備份。
